臺灣高等法院臺南分院民事裁定
111年度聲字第17號
聲  請  人  余王春桂即余茂己之承受訴訟人
            余美娟即余茂己之承受訴訟人
            余明進即余茂己之承受訴訟人
            余啓榮即余茂己之承受訴訟人
            余美蓮即余茂己之承受訴訟人
            游秀鳳即林坡宏之承受訴訟人
            林盈亨即林坡宏之承受訴訟人
            林炳辰即林坡宏之承受訴訟人
            林泉吉即林坡宏之承受訴訟人
            蔡明勳即蔡武煙之承受訴訟人
            蘇麗蘭即鄭俊雄之承受訴訟人
            鄭啓吟即鄭俊雄之承受訴訟人
            鄭婉婷即鄭俊雄之承受訴訟人
            鄭婉如即鄭俊雄之承受訴訟人
            黃瑞汝即林生根之承受訴訟人
            林子珊即林生根之承受訴訟人
            林聖豐即林生根之承受訴訟人
            林莉柔即林生根之承受訴訟人
            汪景蘭即王科文之承受訴訟人
            王子云即王科文之承受訴訟人
            王聖鑫即王科文之承受訴訟人
            蘇淑燕即李國銪之承受訴訟人
            李智偉即李國銪之承受訴訟人
            李蓓雯即李國銪之承受訴訟人
            李安妮即李國銪之承受訴訟人
            沈暖即蘇火標之承受訴訟人
            蘇偉正即蘇火標之承受訴訟人
            王郭錦雀即王永順之承受訴訟人
            王姿雁即王永順之承受訴訟人
            陳蘇碧月即陳天泉之承受訴訟人
            陳彥宏即陳天泉之承受訴訟人
            陳薇惠即陳天泉之承受訴訟人
            陳美合即陳天泉之承受訴訟人
            林淑女即林富家及林妤明之承受訴訟人
            林如玉即林富家及林妤明之承受訴訟人
共      同
訴訟代理人  吳聰億律師（法扶律師）
            邱皇錡律師（法扶律師）
            施裕琛律師（法扶律師）
            柳柏帆律師（法扶律師）
            洪千雅律師（法扶律師）
            康志遠律師（法扶律師）
            陳信村律師（法扶律師）
            蔡金保律師（法扶律師）
            嚴天琮律師（法扶律師）
            邱榮英律師（法扶律師）
            王捷歆律師（法扶律師）
            陳威延律師（法扶律師）            
上列聲請人因與相對人力興資產管理股份有限公司等5人間分配
表異議之訴事件，聲請訴訟救助，本院裁定如下：
    主  文
准予訴訟救助。
    理  由
一、按當事人無資力支出訴訟費用者，法院應依聲請，以裁定准
    予訴訟救助。但顯無勝訴之望者，不在此限，民事訴訟法第
    107條第1項定有明文。次按經財團法人法律扶助基金會（下
    稱法扶會）分會准予法律扶助之無資力者，其於訴訟程序中
    ，向法院聲請訴訟救助時，除顯無理由者外，應准予訴訟救
    助，法律扶助法第63條前段定有明文。是法院就其有無資力
    ，應無庸再審查，以簡省行政成本，並強化訴訟救助之功能
    （法律扶助法第63條修正理由參照）。又所謂顯無勝訴之望
    者，係指聲請訴訟救助之當事人所提起之訴或上訴依其主張
    之事實於法律上本無獲得勝訴之望；或其起訴或上訴為不合
    法之情形而言，若尚須經法院調查辯論後，始能知悉其勝負
    之結果者，不得謂為顯無勝訴之望（最高法院87年度台抗字
    第660號裁定參照）。
二、本件聲請人就其與相對人間分配表異議之訴事件，對臺灣雲
    林地方法院110年度重訴更一字第2號民事判決聲明不服，提
    起上訴（由本院以111年度重上字第52號受理），並聲請訴
    訟救助。查聲請人已向財團法人法律扶助基金會雲林分會申
    請法律扶助，經該分會審查結果認聲請人之資力符合扶助之
    標準而准予扶助，有聲請人所提該分會審查決定通知書為憑
    （見本院111年度重上字第52號卷二第363至431頁），則依
    上說明，法院應無庸就聲請人資力再為審查，其聲請訴訟救
    助，除顯無理由者外，即應准予訴訟救助。又聲請人提起上
    訴，依卷附資料及原審判決所載兩造攻擊防禦之內容（見本
    院111年度聲字第17號卷第49至81頁）形式觀之，尚難遽認
    聲請人之上訴係顯無勝訴之望而顯無理由。依前揭說明，聲
    請人為本件訴訟救助之聲請，尚無不合，應予准許。
三、據上論結，本件聲請為有理由，爰裁定如主文。
中　　華　　民　　國　　111 　年　　6 　　月　　16　　日
                  民事第二庭    審判長法  官  吳上康

                                      法  官  林育幟

                                      法  官  黃義成
上為正本係照原本作成。
如對本裁定抗告，須於本裁定送達後10日內向本院提出抗告狀（
須附繕本），並應繳納抗告費新台幣1千元。　　　　　　　
中　　華　　民　　國　　111 　年　　6 　　月　　17　　日

                                      書記官  李育儒